臺灣苗栗地方法院宣示判決筆錄
111年度易字第207號
公  訴  人  臺灣苗栗地方檢察署檢察官
被      告  吳家琦


上列被告因違反毒品危害防制條例案件（起訴案號：111年度毒
偵字第570號），本院於民國111年6月14日下午4時許，在本院第
三法庭宣示判決，出席職員如下：
                      法  官  魏正杰
                      書記官  巫  穎
                      通  譯  陳采媫
法官起立朗讀判決主文、犯罪事實要旨、處罰條文、附記事項，
及告以上訴限制、期間並提出上訴狀之法院，且諭知記載其內容
：
一、主  文：
　　吳家琦施用第二級毒品，處有期徒刑肆月，如易科罰金，以
    新臺幣壹仟元折算壹日。
二、犯罪事實要旨：
　　吳家琦基於施用第二級毒品甲基安非他命之犯意，於民國11
    1年1月15日上午9時許，在苗栗縣○○市○○街0巷00號住處內，
    以將甲基安非他命置於玻璃球內，點火燒烤後吸食煙霧之方
    式，施用第二級毒品1次。嗣於同年月19日下午11時15分許
    為警盤查，於上開犯行未經有偵查權限之機關或人員發覺前
    ，主動向警方供出，自首而接受裁判，並經警徵得其同意採
    尿送驗後，結果呈甲基安非他命陽性反應，而查悉上情。
三、處罰條文：
　　毒品危害防制條例第10條第2項。
四、附記事項：
  ㈠檢察官就被告吳家琦構成累犯之事實及應加重其刑之事項，
    未主張或具體指出證明方法（見本院卷第62頁），依最高法
    院110年度台上大字第5660號裁定意旨，無從論以累犯及依
    累犯規定加重其刑。
　㈡被告於111年1月19日下午11時15分許為警盤查時，主動向警
    方供出本案犯行，自首而接受裁判乙節，有違反毒品危害防
    制條例自首情形紀錄表、查獲施用毒品案件經過情形紀錄表
    在卷可稽（見臺灣苗栗地方檢察署111年度毒偵字第570號卷
    第37至38頁），符合自首之要件。
　㈢未扣案被告所有供犯罪所用之玻璃球，業經丟棄，此據被告
    陳稱在卷（本院卷第61頁）。
　㈣本案經檢察官與被告於審判外達成協商之合意且被告已認罪
    ，考量其前科狀況，及符合自首之要件，合意內容為：施用
    第二級毒品，處有期徒刑4月，如易科罰金，以新臺幣1千元
    折算1日；未扣案玻璃球之不予沒收乙節，有準備程序筆錄
    、臺灣苗栗地方檢察署檢察官協商進行單暨程序記錄表在卷
    可稽（見本院卷第62、67頁）。
五、協商判決除有刑事訴訟法第455條之4第1項第1、2、4、6、7
    款所定情形之一，或違反同條第2項之規定者外，不得上訴
    。如有得上訴之情形，而不服本判決，得自宣示判決筆錄送
    達之日起20日內，向本院提出上訴書狀，上訴於第二審法院
    。
六、本案經檢察官馮美珊提起公訴，檢察官蕭慶賢到庭執行職務
    。
中　　華　　民　　國　　111 　年　　6 　　月　　14　　日
                  臺灣苗栗地方法院刑事第二庭
                            書記官  巫  穎
                            法  官  魏正杰
以上正本證明與原本無異。
                            書記官  巫  穎
中　　華　　民　　國　　111 　年　　6 　　月　　14　　日
附錄論罪科刑法條：
毒品危害防制條例第10條
施用第一級毒品者，處6月以上5年以下有期徒刑。
施用第二級毒品者，處3年以下有期徒刑。